# 现金流量表问题

提问人：younghan 时间：2012-08-09 17:05:05
银行将净额返给你单位，我们做凭证时选了“销售商品、提供劳务收到的现金流量”。新来的主管觉得每月累计数额太大，但因为本身只产生一条流量，暂时没有想出：如何分开反映？

回答人：chenyiwei
现在的倾向性观点是：按真实发生的现金流反映，不建议虚拟两笔金额相同、方向相反的现金流量。